【裁判字號】    90,交聲,56
【裁判日期】    901026
【裁判案由】    違反道路交通管理處罰條例聲明異議
【裁判全文】
台灣新竹地方法院交通事件裁定                        九十年度交聲字第五六號
    原處分機關  交通部公路局新竹區監理所
    異  議  人
    即受處分人  乙○○
右列異議人因違反道路交通管理處罰條例案件，對於交通部公路局新竹區監理所九十
年七月十二日竹監五字第五○─Ｃ00000000號所為之違反道路交通管理事件
裁決處分，聲明異議，本院裁定如左：
    主  文
異議駁回。
    理  由
一、聲明異議意旨略謂：異議人於民國九十年五月二十九日晚上八時許，在台北縣土
    城市○○路○段一四四巷旁停車，當時該路段為新舖設柏油而尚未劃任何標線，
    詎施工單位於同年月三十日零晨劃設紅色禁止停車標線，臺北縣警察局土城分局
    隨即於同日上午八時二十分許舉發違規，嗣並經交通部公路局新竹區監理所以九
    十年七月十二日填製竹監五字第五○－Ｃ00000000號違反道路交通管理
    事件裁決書處以罰鍰新台幣（下同）陸佰元，爰於法定期間聲明異議等語。
二、按受處分人，不服第八條主管機關所為之處罰，得於接到裁決書之翌日起十五日
    內，向管轄地方法院聲明異議；又交通法庭認為聲明異議無理由者，應以裁定駁
    回之，道路交通管理處罰條例第八十七條第一項、道路交通案件處理辦法第十九
    條分別定有明文。又依道路交通管理處罰條例第五十六條第一項第一款規定，汽
    車駕駛人在禁止臨時停車處所停車者，得處新臺幣六百元以上一千二百元以下罰
    鍰。
三、經查本件違規地點即臺北縣土城市○○路○段一四四號前道路，其一側為廣福國
    小大門處，另一側則屬民間住家商店，異議人停放車輛地點係在民間住家商店一
    側等情，已據証人即舉發違規警員甲○○証述在卷，並有該停放車輛照片二幀在
    卷可資佐証，堪認屬實。另該路段廣福國小大門一側之禁止臨停紅線標線係臺北
    縣警察局於九十年五月三十日上午十時至下午二時間所劃設，至於該路段廣福國
    小大門對面之民間住家商店一側，其路面於九十年五月二十四日、二十五日刨除
    、同年月二十六日重新舖設、同年月二十八日劃設相關標線（含禁停紅線）等情
    ，亦經本院依職權函臺北縣政府及臺北縣土城市公所查明，有臺北縣政府九十年
    九月四日九十北府交工字第三一九八六二號函暨附件、臺北縣土城市公所九十年
    十月四日北縣土工字第九○一三○四一八號函在卷可稽。準此，異議人於九十年
    五月二十九日晚上八時許停車處所既係該路段民間住家、商店一側，而該側之柏
    油舖設、禁止臨停紅色標線又在九十年五月二十八日即已完成，異議人於九十年
    五月二十九日停放車輛時即已違反上開道路交通管理處罰條例第五十六條第一項
    第一款之規定，且參酌卷附取締違規停放車輛照片，異議人停放車輛之右前輪部
    分壓在禁止臨停紅線標線上，益見異議人係在該禁止臨停紅色標線劃設後再行停
    放車輛甚明，異議人主張係伊先停妥車輛後相關單位再劃設標線等等，尚與事實
    不符而不足採。從而原處分機關依上開法條規定並參酌違反道路交通管理事件統
    一裁罰標準對受處分人裁處新臺幣六百元，並無不當，本件異議為無理由，應予
    駁回。
四、據上論斷，應依道路交通案件處理辦法第十九條，裁定如主文。
中      華      民      國     九十     年      十      月    二十六    日
                                臺灣新竹地方法院交通法庭
                                    法  官  王永春
右正本證明與原本無異。
如不服本裁定，應於裁定送達後五日內向本院提出抗告狀。
                                    書記官  馮玉玲
中      華      民      國     九十     年      十      月    二十六    日


司法院資訊處製作；財團法人民間司法改革基金會備份。
